臺灣新竹地方法院刑事裁定
110年度撤緩字第48號
聲  請  人  臺灣新竹地方檢察署檢察官
受  刑  人  吳駿青



上列聲請人因受刑人犯妨害自由案件（本院109年度訴緝字第40
號），聲請撤銷緩刑之宣告（110年度執聲字第318號），本院裁
定如下：
    主  文
聲請駁回。
    事實及理由
一、聲請意旨略以：上列受刑人吳駿青因犯妨害自由案件，經本
    院以109年度訴緝字第40號判決判處有期徒刑6月，緩刑2年
    ，於民國109年12月6日確定。惟其於緩刑期前即109年3月18
    日更犯肇事逃逸罪，經臺灣高等法院於110年1月27日以109
    年度交上訴字第211號判決判處有期徒刑6月，於110年3月15
    日確定。核受刑人於109年度訴緝字第40號案件中經法官訊
    問前科或有無其他案件繫屬時，並未自承有緩刑前之犯罪事
    實之刑事案件，而受刑人若有悔悟之意，應主動向偵查機關
    自首，使自身之刑事案件一併偵查、審判，受刑人既故意隱
    匿自己尚有其他犯罪事實，顯係為獲取法院宣告緩刑之寬典
    ，難認受刑人品行及犯後態度良好，足認原宣告之緩刑難收
    其預期效果，而有執行刑罰之必要，亦難收預期之效果，已
    合於刑法第75條之1第1項第1款所定撤銷緩刑宣告之原因，
    爰依刑事訴訟法第476條規定聲請撤銷等語。　　
二、按受緩刑之宣告，而於緩刑前因故意犯他罪，而在緩刑期內
    受6月以下有期徒刑、拘役或罰金之宣告確定，足認原宣告
    之緩刑難收其預期效果，而有執行刑罰之必要者，得撤銷其
    宣告，刑法第75條之1第1項第1款定有明文。次按刑法第75
    條之1得撤銷緩刑宣告之規定，考其立法意旨略以：關於緩
    刑之撤銷，現行法第75條第1項固已設有2款應撤銷之原因；
    至得撤銷緩刑之原因，則僅於保安處分章內第93條第3項與
    撤銷假釋合併加以規定，體例上不相連貫，實用上亦欠彈性
    ，爰參酌德國及奧地利現行立法例增訂得撤銷緩刑之原因，
    其中現行關於緩刑前或緩刑期間故意犯他罪，而在緩刑期內
    受得易科罰金之有期徒刑之宣告者，列為應撤銷緩刑之事由
    ，因認過於嚴苛，而排除第75條應撤銷緩刑之事由，移列至
    得撤銷緩刑事由，俾使「法官依被告再犯情節，而裁量是否
    撤銷先前緩刑之宣告」；其次，如有前開事由，但判決宣告
    拘役、罰金時，可見行為人仍未見悔悟，有列為得撤銷緩刑
    之事由，以資彈性適用，爰於第1項第1款、第2款增訂之。
    且本條採用裁量撤銷主義，賦予法院撤銷與否之權限，特於
    第1項規定實質要件為「足認原宣告之緩刑難收其預期效果
    ，而有執行刑罰之必要」，供作審認之標準。亦即於上揭「
    得」撤銷緩刑之情形，法官應依職權本於合目的性之裁量，
    妥適審酌被告所犯前後數罪間，關於法益侵害之性質、再犯
    之原因、違反法規範之情節是否重大、被告主觀犯意所顯現
    之惡性及其反社會性等情，是否已使前案原為促使惡性輕微
    之被告或偶發犯、初犯改過自新而宣告之緩刑，已難收其預
    期之效果，而確有執行刑罰之必要，此與刑法第75條第1項
    所定2款要件有一具備，即毋庸再行審酌其他情狀，應逕予
    撤銷緩刑之情形不同。　　
三、經查：
（一）受刑人吳駿青於108年6月18日至19日，因犯妨害自由案件
      ，經本院於109年11月6日以109年度訴緝字第40號判決判
      處有期徒刑6月，如易科罰金，以新臺幣（下同）1,000元
      折算1日，並諭知緩刑2年，並應於本案判決確定後1年內
      向公庫支付10萬元，於109年12月6日確定（下稱前案），
      有本院109年度訴緝字第40號刑事判決書及臺灣高等法院
      被告前案紀錄表各1份在卷可參，是受刑人所受緩刑之宣
      告，係自裁判確定之日即109年12月6日起算，至111年12
      月5日期滿。又受刑人於上開緩刑前之109年3月18日更犯
      肇事逃逸罪，經本院於109年10月15日以109年度交訴字第
      69號判決判處有期徒刑1年，復經提起上訴，嗣經臺灣高
      等法院於110年1月27日以109年度交上訴字第211號判決原
      判決撤銷，改判處有期徒刑6月，並於110年3月15日確定
      （下稱後案）一節，亦有本院109年度交訴字第69號刑事
      判決書、臺灣高等法院109年度交上訴字第211號刑事判決
      書及臺灣高等法院被告前案紀錄表各1份在卷可稽。是受
      刑人於上開緩刑前，因故意犯他罪，而在緩刑期內受6月
      以下有期徒刑宣告確定一情，堪以認定。
（二）惟查，受刑人所為前案妨害自由案件判決時（109年11月6
      日），其所為後案肇事逃逸犯行已先於109年10月15日經
      本院以109年度交訴字第69號判決判處有期徒刑1年（該後
      案復經提起上訴，嗣經臺灣高等法院於110年1月27日以10
      9年度交上訴字第211號判決原判決撤銷，改判處有期徒刑
      6月，於110年3月15日確定），該肇事逃逸案件經偵查、
      審判之紀錄，顯可自受刑人之臺灣高等法院被告前案紀錄
      表察知，難認受刑人有何隱匿自己尚有肇事逃逸之事實以
      獲取法院緩刑之宣告之情。
　　　前案法院既係在知悉受刑人尚有一涉嫌肇事逃逸案件於審
      理中（尚未確定）之情況下，猶願意給予受刑人緩刑予其
      自新之機會，是以，實難僅憑受刑人於緩刑前所為之後案
      ，逕認其前案之緩刑宣告有何難收刑罰預期效果，或其將
      來一定會有再犯類似侵害他人法益或造成他人法益危險之
      犯行，而致緩刑效果不彰之情至明。況本院審理之前案，
      因受刑人犯後坦承犯行，兼衡與被害人達成和解，被害人
      亦當庭表示不追究受刑人之責任，經承審法官審酌後，予
      以前開宣告之刑，並考量其未曾因故意犯罪受有期徒刑以
      上刑之宣告之紀錄，認經該次司法偵、審程序之教訓，應
      能知所警惕，而無再犯之虞等情，予以量刑諭知緩刑之宣
      告，顯見有以該緩刑及於判決確定後1年內向公庫支付10
      萬元之方式予受刑人自新機會同時課予一定條件之緩刑負
      擔，令其能從中深切記取教訓甚明。再者，聲請人復未提
      出除上開判決犯罪事實以外之其他積極證據或具體說明受
      刑人有何情狀足認符合「原宣告之緩刑難收其預期效果，
      而有執行刑罰之必要」等實質要件，且上揭前案之緩刑既
      係在承審法官已知受刑人另有涉犯後案行為之情況下仍併
      予宣告，若得僅依上開判決書所載之犯罪事實即以受刑人
      於緩刑期前另犯他罪，即一律撤銷緩刑，則刑法第75條及
      第75條之1即無區分之必要，進而前開刑法第75條之1第1
      項之立法本旨將意義盡失，亦與緩刑之目的乃係避免短期
      自由刑之弊，並給予受刑人自新機會未盡相符。揆諸上開
      說明，聲請人聲請撤銷本院109年度訴緝字第40號判決之
      緩刑宣告，自難准許，應予駁回。
四、爰依刑事訴訟法第220條，裁定如主文。
中　　華　　民　　國　　110 　年　　5 　　月　　31　　日
                  刑事第八庭  法  官  林哲瑜
以上正本證明與原本無異。　　　　　　　　　　　 
如不服本裁定，應於裁定送達後5日內向本院提出抗告狀。
中　　華　　民　　國　　110 　年　　6 　　月　　4 　　日
　　　　　　　　　            書記官  曾柏方